【裁判字號】    97,審易,755
【裁判日期】    980226
【裁判案由】    業務侵占
【裁判全文】
臺灣士林地方法院刑事判決             97年度審易字第755號
公  訴  人  臺灣士林地方法院檢察署檢察官
被      告  乙○○
上列被告因業務侵占案件，經檢察官提起公訴（97年度偵字第12
043 號、97年度偵字第14881 號），經訊問被告後，被告為認罪
之答辯，本院合議庭裁定認宜由受命法官獨任改行簡式審判程序
，並判決如下：
    主  文
乙○○犯附表編號一至四所示之罪，均累犯，各處如附表所示之
刑。應執行有期徒刑壹年陸月。
    事  實
一、被告乙○○前因侵占罪，經臺灣板橋地方法院判處有期徒刑
    3 月確定，甫於民國96年11月19日易科罰金執行完畢。仍不
    知悔改，意圖為自己不法之所有，於附表編號一所示之時間
    、地點，以附表編號一所示之手段，侵占附表編號一所示之
    財物。又被告於附表一編號二至四之時間，為任職鉅獅汽車
    股份有限公司（下稱鉅獅公司）之業務員，有代鉅獅公司收
    受客戶所繳納之車款、保險費之責，而為從事於業務之人，
    竟於附表編號二至四所示之時間，以附表編號二至四所示之
    手段，侵占附表編號二至四所示之財物。
二、案經格上公司、鉅獅公司告訴及臺北市政府警察局北投分局
    、臺北縣政府警察局淡水分局報告臺灣士林地方法院檢察署
    檢察官偵查起訴。
    理  由
一、上揭犯罪事實，業據被告於本院偵查及審理中均坦承不諱，
    核與附表編號一至四所示之犯罪經過及告訴人格上公司、鉅
    獅公司之指訴，證人甲○○、莊佳蓁、林世耀等3 人於警詢
    或偵訊時之證述情節相符，復有如附表各編號證據欄所示之
    證據在卷可憑，堪信被告之自白，與事實相符。本案事證明
    確，被告之犯行洵堪認定，應依法論科。
二、核被告有如犯罪事實欄所載之論罪科刑並經執行完畢等情，
    有臺灣高等法院被告前案紀錄表附卷可參，其於有期徒刑執
    行完畢 5年內，再故意犯有期徒刑以上之本罪，應依刑法第
     47條第1項之規定，論以累犯，並加重其刑。爰審酌被告當
    時因為生活管理出現問題，未注意其經濟能力，致經濟狀況
    不佳而侵占自己持有或業務上持有之他人財物，令他人受有
    財產上之損害，惟被告於偵查中及本院審理時均坦承犯行，
    且犯後即從事攤販經營，未能適度賠償告訴人，及其品行、
    智識程度等一切情狀，爰量處如主文所示之刑。
三、據上論斷，應依刑事訴訟法第273 條之1 第1 項、第299 條
    第1項 前段、第310 條之2 、第454 條，刑法第335 條第1
    項、第336 條第2 項，第47條第1 項、第51條第5 款，判決
    如主文。
四、本案經檢察官游儒倡到庭執行職務
中    華    民    國    98    年    2     月    26    日
                      刑事第一庭法  官  王沛雷
以上正本證明與原本無異。
如不服本判決，應於收受送達後10日內向本院提出上訴書狀，其
未敘述上訴之理由者並得於提起上訴後20日內向本院補提理由書
(均 須按他造當事人之人數附繕本)「 切勿逕送上級法院」。
                                書記官  吳尚文
中    華    民    國    98    年    2     月    26    日
附錄論罪科刑法條：
刑法第335條第1項
意圖為自己或第三人不法之所有，而侵占自己持有他人之物者，
處五年以下有期徒刑、拘役或科或併科1千元以下罰金。
刑法第336條第2項
對於業務上所持有之物，犯前條第1項之罪者，處6月以上5年以
下有期徒刑，得併科3千元以下罰金。
附表：
┌─┬───┬─────────────┬──────────┬─────┐
│編│行為人│       犯  罪  經  過     │     證     據      │ 主   文  │
│號│      │                          │                    │          │
├─┼───┼─────────────┼──────────┼─────┤
│一│乙○○│於97年1月31日，至臺北市中 │證人甲○○即格上公司│乙○○意圖│
│  │      │山區○○街309號5樓，以其妻│員工於警詢中之指訴、│為自己不法│
│  │      │莊佳蓁名義向格上汽車租賃股│證人即同案被告莊佳蓁│之所有，而│
│  │      │份有限公司（下稱格上公司）│之證述、車輛租賃契約│侵占自己持│
│  │      │承租車號0497-LL租賃用小客 │書、車號0497-LL號租 │有他人之物│
│  │      │車，以每月為期，按期應繳付│賃小客車之汽車新領牌│，處有期徒│
│  │      │租金新臺幣（下同）2萬9000 │照登記書。（參見97年│刑拾月。  │
│  │      │元。詎其意圖為自己不法之所│度偵字第12043號卷第5│          │
│  │      │有，承租取得該車後，未繳付│至7頁、97年度他字第 │          │
│  │      │分文租金，復於97年8月間某 │2662號卷第37至40 頁 │          │
│  │      │日，易持有為所有，將該車交│、97年度他字第1696號│          │
│  │      │予姓名年籍不詳、綽號「小陳│卷第3至6頁、第11頁）│          │
│  │      │」之男子，用以抵償其積欠「│                    │          │
│  │      │小陳」之債務。            │                    │          │
├─┼───┼─────────────┼──────────┼─────┤
│二│乙○○│任職鉅獅汽車股份有限公司（│告訴代理人林逢瑞指述│乙○○意圖│
│  │      │下稱鉅獅公司），擔任業務乙│、被告乙○○之勞工保│為自己不法│
│  │      │職，負責銷售車輛、收取車款│險卡、勞工保險加保申│之所有，侵│
│  │      │、辦理車輛保險等業務，為從│報表、勞工保險退保申│占對於業務│
│  │      │事業務之人。竟意圖為自己不│報表。（參見97年度偵│上所持有之│
│  │      │法之所有，利用職務上之機會│字第12043號第23頁、 │物，處有期│
│  │      │，於97年2月間某日，收取客 │97年度他字第2662號第│徒刑柒月。│
│  │      │戶林姿君交付之汽車保險費2 │3至5頁）            │          │
│  │      │萬6554元後，未依規定繳回鉅│                    │          │
│  │      │獅公司，將上開款項挪作他用│                    │          │
│  │      │，易持有為所有，侵占入己。│                    │          │
├─┼───┼─────────────┼──────────┼─────┤
│三│乙○○│任職鉅獅汽車股份有限公司（│告訴代理人林逢瑞指述│乙○○意圖│
│  │      │下稱鉅獅公司），擔任業務乙│、被告乙○○之勞工保│為自己不法│
│  │      │職，負責銷售車輛、收取車款│險卡、勞工保險加保申│之所有，侵│
│  │      │、辦理車輛保險等業務，為從│報表、勞工保險退保申│占對於業務│
│  │      │事業務之人。竟意圖為自己不│報表。（參見97年度偵│上所持有之│
│  │      │法之所有，利用職務上之機會│字第12043號第23頁、 │物，處有期│
│  │      │，於97年2月2日，收取客戶林│97年度他字第2662號第│徒刑捌月。│
│  │      │世耀交付之汽車保險費4萬   │3至5頁）            │          │
│  │      │7527元後，未繳回公司，將上│                    │          │
│  │      │開款項挪作他用，易持有為所│                    │          │
│  │      │有，侵占入己。            │                    │          │
├─┼───┼─────────────┼──────────┼─────┤
│四│乙○○│任職鉅獅汽車股份有限公司（│告訴代理人林逢瑞指述│乙○○意圖│
│  │      │下稱鉅獅公司），擔任業務乙│、證人林世耀於警詢中│為自己不法│
│  │      │職，負責銷售車輛、收取車款│之證述、友聯產物保險│之所有，侵│
│  │      │、辦理車輛保險等業務，為從│股份有限公司自用汽車│占對於業務│
│  │      │事業務之人。竟意圖為自己不│保險單、被告乙○○之│上所持有之│
│  │      │法之所有，利用職務上之機會│勞工保險卡、勞工保險│物，處有期│
│  │      │，於97年3月底，再度向林世 │加保申報表、勞工保險│徒刑陸月。│
│  │      │耀收取代訂汽車鑰匙費用5800│退保申報表。（參見97│          │
│  │      │元後，仍未繳回公司，將上開│年度偵字第12043號第 │          │
│  │      │款項挪作他用，易持有為所有│23頁、97年度他字第  │          │
│  │      │，侵占入己。              │2662號第32至34頁、第│          │
│  │      │                          │35頁、第3至5頁）    │          │
└─┴───┴─────────────┴──────────┴─────?


司法院資訊處製作；財團法人民間司法改革基金會備份。
